【裁判字號】    95,抗,1808
【裁判日期】    951229
【裁判案由】    返還提存物
【裁判全文】
臺灣高等法院民事裁定
抗  告  人  震旦行股份有限公司
法定代理人  乙○○
上列抗告人因與甲○○○○ ○○○○○○○○○○○○○ ○○○○ ○○○○（巴拿馬商.
佛塔國際有限公司）間返還提存物事件，對於中華民國95年11月
27日臺灣臺北地方法院95年度聲字第4148號所為裁定提起抗告，
本院裁定如下：
    主      文
抗告駁回。
抗告訴訟費用由抗告人負擔。
    理      由
一、本件相對人於原法院聲請意旨略以：相對人與抗告人間請求
    給付貨款事件，相對人前遵原法院94年度國貿字第10號民事
    裁定為訴訟費用之擔保，曾提供新台幣（下同）218萬2624
    元為擔保金，並以原法院94年度存字第5067號提存事件提存
    在案；茲因該訴訟業經原審法院94年度國貿字第10號民事判
    決、本院95年度國貿上字第5號判決確定，並經相對人定20
    日以上期間催告受擔保利益人即抗告人行使權利而未行使，
    爰請求返還擔保金等語，並提出提存書、原審法院94年度國
    貿字第10號民事判決、本院95年度國貿上字第5號民事判決
    、確定證明書、郵局存證信函、掛號郵件收件回執等為證。
    原法院以相對人聲請返還擔保金，核無不合，應予准許，因
    而裁定原法院94年度存字第5067號提存事件相對人所提存之
    擔保金218萬2624元，准予發還。
二、抗告意旨則以：本件相對人委託易定芳律師以台北信維郵局
    存證信函第6954號（下稱系爭存證信函）通知抗告人催告行
    使權利，惟系爭存證信函僅表示「…特依民事訴訟法第104
    條之規定20日以上期間催告抗告人行使權利，逾期未行使，
    即依法聲請法院准予返還」，而未有催告期間，故依最高法
    院82年度台抗字第534號裁判意旨，系爭存證信函應不生催
    告之效力，為此提起本件抗告，請求廢棄原裁定。
三、按訴訟終結後，供擔保人證明已定20日以上之期間，催告受
    擔保利益人行使權利而未行使者，法院應依供擔保人之聲請
    ，以裁定命返還其提存物，民事訴訟法第104條第1項第3款
    前段定有明文。
四、經查，相對人主張伊與抗告人間請求給付貨款事件，前遵原
    法院94年度國貿字第10號民事裁定為訴訟費用之擔保，曾提
    供218萬2624元為擔保金，並以原法院94年度存字第5067號
    提存事件提存在案；茲因該訴訟業經原審法院94年度國貿字
    第10號、本院95年度國貿上字第5號判決確定，並經定20日
    以上期間催告受擔保利益人即抗告人行使權利而未行使等情
    ，並提出提存書、民事判決、確定證明書、系爭存證信函及
    掛號郵件收件回執等影本（見原法院卷第5至15頁）為證，
    雖系爭存證信函於95年10月23日送達抗告人，至相對人於同
    年11月10日提起本件聲請時，尚未逾20日以上之催告期間，
    惟於同年月27日原法院裁定時，抗告人已逾相對人所定20日
    以上催告期間，且抗告人迄今仍未行使權利等情，有本院公
    務電話查詢表乙份存卷可參，故相對人聲請返還擔保金，核
    無不合，應予准許 (最高法院69年台抗字第507號裁定併參
    照)。抗告人辯以系爭存證信函未有催告期間，依最高法院
    裁判意旨，系爭存證信函應不生催告之效力云云，惟觀之系
    爭存證信函所載「…特依民事訴訟法第104條之規定20日以
    上期間催告抗告人行使權利，逾期未行使，即依法聲請法院
    准予返還…」，相對人確已載明依民事訴訟法第104條之規
    定，定20日以上期間催告抗告人行使權利，抗告人所辯，委
    無足取。原法院因而裁定該院94年度存字第5067號提存事件
    相對人所提存之擔保金218萬2624元，准予發還，於法並無
    不合。抗告意旨指摘原裁定不當，求予廢棄，為無理由，應
    予駁回。
五、據上論結，本件抗告為無理由，裁定如主文。
中    華    民    國    95    年    12    月    29    日
                    民事第十四庭
                        審判長法  官  許正順
                              法  官  張  蘭
                              法  官  鍾任賜
正本係照原本作成。
本裁定除以適用法規顯有錯誤為理由，並經本院許可外，不得再
抗告。如提起再抗告，應於收受後10日內委任律師為訴訟代理人
向本院提出再抗告狀。並繳納再抗告費新台幣１千元。
中    華    民    國    95    年    12    月    29    日
                              書記官  鐘秀娥


司法院資訊處製作；財團法人民間司法改革基金會備份。
